臺灣桃園地方法院民事裁定　九十二年度訴字第一九四三號
　　原　　　告　丙○○
　　訴訟代理人　鄭仁壽律師
　　被　　　告　乙○○
　　訴訟代理人　甲○○
　　　　　　　　朱慧真律師
右當事人間請求清償債務事件，原告為訴之變更，本院裁定如左：
    主      文
原告於民國九十三年八月十九日追加「侵權行為」訴訟標的之訴駁回。
    理      由
一、按訴狀送達後，原告不得將原訴變更或追加他訴。但有下列各款情形之一者，不
    在此限：一、被告同意者。二、請求之基礎事實同一者。三、擴張或減縮應受判
    決事項之聲明者。四、因情事變更而以他項聲明代最初之聲明者。五、該訴訟標
    的對於數人必須合一確定時，追加其原非當事人之人為當事人者。六、訴訟進行
    中，於某法律關係之成立與否有爭執，而其裁判應以該法律關係為據，並求對於
    被告確定其法律關係之判決者。七、不甚礙被告之防禦及訴訟之終結者。民事訴
    訟法第二百五十五條第一項定有明文。經查，本件原告起訴係主張其就被告對訴
    外人即原債權人安泰商業銀行股份有限公司（下稱安泰銀行）所負抵押借款債務
    （下稱系爭借款）之履行有利害關係之第三人並為清償，於清償之限度內承受訴
    外人安泰銀行之權利，而依民法第三百十二條前段規定、消費借貸及無因管理之
    法律關係，訴請被告給付借款、償還費用及遲延利息。嗣於起訴狀送達後之本院
    民國九十三年八月十九日最後言詞辯論期日追加侵權行為之訴訟標的，惟經被告
    訴訟代理人當場表示不同意原告前述訴之追加。又，原告起訴之訴訟標的之一為
    其依民法三百十二條規定利害關係之第三人代位清償而取得訴外人安泰銀行對被
    告之系爭借款債權部分，其原債權人為訴外人安泰銀行，與前述追加之侵權行為
    訴訟標的之原債權人為原告，兩者之基礎事實顯非同一。另，原告起訴之訴訟標
    的有關主張其未受委任亦無法律上原因為被告清償系爭借款，依無因管理規定請
    求費用之償還部分，其無因管理之行為人為原告，與前述追加之侵權行為之行為
    人為被告，兩者之基礎事實亦非同一。原告遲至本院最後言詞辯論期日始為訴之
    追加，若依原告追加之訴審理，勢必另調查訴訟資料，有礙於被告之防禦與訴訟
    之終結。此外，原告所為訴之追加復無民事訴訟法第二百五十五條第一項但書所
    列各款之情形。原告於九十三年八月十九日追加「侵權行為」訴訟標的之訴，於
    法尚有未合，不應准許。
二、依民事訴訟法第二百四十九條第一項第六款、第九十五條、第七十八條，裁定如
    主文。
中　　　華　　　民　　　國　　九十三　　年　　　九　　　月　　  一  　　日
                                        臺灣桃園地方法院民事第一庭
                                            法　　　官　張天民
右為正本係照原本作成
如對本裁定抗告須於裁定送達後十日內向本院提出抗告狀，並應繳納抗告費新台幣一
千元。
中　　　華　　　民　　　國　　九十三　　年　　　九　　　月　　  一  　　日
                                            法院書記官　蔡紫凌
